臺灣臺北地方法院刑事判決　　　　　　　96年度易字第1149號
公　訴　人　臺灣臺北地方法院檢察署檢察官
被　　　告　乙○○
　　　　　　甲○○
選任辯護人　王振志律師
　　　　　　鄭淑婉律師
上列被告等因傷害案件，經檢察官聲請簡易判決處刑（96年度偵
字第3540、6500號），本院受理後（原案號：96年度簡字第1164
號），認不宜逕以簡易判決處刑，經改依通常程序審理，本院判
決如下：
    主  文
乙○○傷害人之身體，處拘役伍拾日，如易科罰金，以新臺幣壹
仟元折算壹日；減為拘役貳拾伍日，如易科罰金，以新臺幣壹仟
元折算壹日。
甲○○傷害人之身體，處拘役伍拾日，如易科罰金，以新臺幣壹
仟元折算壹日；減為拘役貳拾伍日，如易科罰金，以新臺幣壹仟
元折算壹日。
    事  實
一、乙○○與甲○○於民國95年10月10日21時、22時許，在臺北
    縣新店市○○路43巷7號、9號前，因細故發生糾紛，二人竟
    分別基於普通傷害之犯意，徒手互毆，致甲○○受有頭部及
    鼻子挫傷、胸部挫傷瘀血及背部挫傷、右手拇指挫傷及韌帶
    扭傷之傷害；乙○○亦受有頭部外傷併左臉挫傷、左肘、雙
    手挫傷及擦傷之傷害。
二、案經甲○○、乙○○訴由臺北縣政府警察局新店分局報請臺
    灣臺北地方法院檢察署檢察官偵查後聲請以簡易判決處刑，
    並經本院改依通常程序審判。
    理  由
壹、程序部分：
一、本件被告乙○○、甲○○所為不利於己之供述，均無出於強
    暴、脅迫、利誘、詐欺、疲勞訊問、違法羈押或其他不正之
    方法，亦非違反法定障礙事由經過期間不得訊問或告知義務
    之規定而為，依刑事訴訟法第156條第1項、第158條之2規定
    ，應認均有證據能力。
二、本件認定犯罪事實所憑之非供述證據（詳見後述），均無違
    反法定程序而取得之情形，依刑事訴訟法第158條之4反面規
    定，自有證據能力。
貳、實體部分：
一、訊據被告乙○○、甲○○2人均不否認於上揭時地曾因細故
    發生爭執等情，惟被告2人均矢口否認有何傷害犯行，被告
    乙○○辯稱：甲○○先用手打伊左下顎，伊基於正當防衛而
    回手打伊右臉頰，後來發生推擠云云﹔被告甲○○則辯稱：
    乙○○罵伊又動先動手打伊，伊沒有出手打他云云。經查：
（一）被告乙○○傷害告訴人甲○○之犯罪事實，業據告訴人即
      證人甲○○迭於警訊、偵訊及本院準備程序、審理時分別
      指訴證稱：「乙○○於95年10月10日22時許，在臺北縣新
      店市○○路43巷9號前傷害我身體，乙○○無故出手傷我
      。乙○○毆打我有無持器械我不知道，因為他是突然出手
      打我。我被毆打後造成我頭部及鼻子挫傷，胸部挫傷瘀血
      及背部挫傷下背痛、右手拇指挫傷及韌帶扭傷，牙齒斷一
      支等傷害，我當時被打到昏厥。」、「95年10月10日晚上
      10點當時我牽1條小狗在我家門口，劉亙堂有罵我，我轉
      頭看他就被打了，他打我的臉，牙齒被打斷，打了6分鐘
      ，當時天色暗，我沒有看到他手上有無拿東西，我不知道
      為什麼會被打，好像是劉亙堂車子和人擦撞，打我出氣。
      」、「那天晚上我回到家之後，我所養的一隻小隻狗在家
      門口，我聽到有人在外面大聲叫罵，我出門才說「咦」一
      聲，對方就打我，這是他第二次打他，後來打了5、6分鐘
      ，隔壁鄰居才出來看。」、「因為他先罵我又先動手打我
      ，我也不知道為什麼。... 他開車進來的時候，看到我就
      下車一直罵，我不知道他為何罵我，他罵我三字經，我有
      看了他一下，他就衝過來了，我看到他衝過來我就蹲下去
      要抱小狗，他就打我頭部臉部，我的牙齒流血，還有打身
      體，總共大約打5、6分鐘，他還說要給你死。」等語（參
      他字卷第28頁、偵字第3540號卷第8頁、本院易字卷第16
      、47至48頁）綦詳，而告訴人甲○○因上開過程中受有頭
      部外傷、鼻挫傷、枕部頭皮碩傷及擦傷、胸壁挫傷，有天
      主教耕莘醫院乙種診斷證明書在卷足憑（參偵字第3540號
      卷第11頁）。由上所陳，堪認告訴人之指訴屬實，至徵被
      告乙○○確有前揭犯行，要係可信無疑，其空言否認並無
      傷害犯行，核屬卸責之詞，不足採信。
（二）被告甲○○傷害告訴人乙○○之犯罪事實，業據告訴人即
      證人乙○○迭於警訊、偵訊及本院準備程序與審理時指訴
      證稱：「我們是兩人互毆，並且是他先動手。因為甲○○
      家裡養了兩隻大型杜賓狗，很吵而且當日衝到我面前要咬
      我，我罵該狗，甲○○卻出面辱罵我，並先動手毆打我，
      因他先動手所以我才還擊。案發後我是頭部外傷併臉挫傷
      、左肘雙手挫傷及擦傷。」、「是甲○○先動手打我的。
      」、「我那天走在我家樓下時，甲○○有養一隻大型杜賓
      犬，他直接衝過來要咬我，我就大聲喝止，被告甲○○就
      衝出來罵我三字經，我過去跟他理論，結果他就先動手打
      我左臉頰。」、「我走到起訴書所述地點時，大概是7號
      到9號之間，甲○○家裡所養的一隻大型杜賓犬從巷子衝
      出要咬我，我就大聲嚇止這隻狗，甲○○就從巷子處對我
      罵三字經，我就過去跟他理論，結果甲○○不僅不接受，
      還先對我動手。他用他的右手打我左下顎，然後一直說你
      不要以為你強壯、他打第二下時我就擋住了，我基於防衛
      我就回首，我打他右邊臉頰，後來他一直要過來抓我，所
      以驗傷報告我的傷勢都在手腕。」等語綦詳（參他字卷第
      25、16頁、本院易字卷第16、46至47頁），而告訴人乙○
      ○因上開過程中受有頭部外傷併左臉挫傷、左肘、雙手挫
      傷及擦傷，有天主教耕莘醫院乙種診斷證明書在卷足憑（
      參偵字第3540號卷第13頁）。由上所陳，堪認告訴人之指
      訴屬實，至徵被告甲○○確有前揭犯行，要係可信無疑，
      其空言否認並無傷害犯行，核屬卸責之詞，不足採信。
（三）綜上所述，本件事證明確，被告2人犯行洵堪認定，應均
      予依法論科。
二、核被告乙○○、甲○○2人所為，均係犯刑法第277條第1項
    之傷害罪。爰審酌被告2人不思以理性方式與人溝通，其等
    犯罪動機、目的、手段，傷害犯行對對方所造成之傷害程度
    ，及其智識程度並犯後態度等一切情狀，各量處如主文所示
    之刑，併分別諭知易科罰金之折算標準，以資警懲。又被告
    2人犯罪時間均在96年4月24日之前，所犯均非中華民國96年
    罪犯減刑條例第3條所列之罪，符合減刑條件，依減刑條例
    第2條第1項第3款減其宣告刑2分之1，故分別減處如主文所
    示之刑，並均諭知易科罰金之折算標準。
三、據上論斷，應依刑事訴訟法第299條第1項前段、刑法第277
    條第1項、第41條第1項前段，刑法施行法第1條之1，中華民
    國96年罪犯減刑條例第2條第1項第3款、第7條、第9條，判
    決如主文。
本案經檢察官鄧巧羚到庭執行職務。
中　　華　　民　　國　　96　　年　　8 　　月　　6 　　日
 　　　　　　     刑事第十二庭  法　官　曾正龍
以上正本證明與原本無異。
如不服本判決，應於判決送達後10日內，向本院提出上訴狀。
                                書記官  彭自青
中　　華　　民　　國　　96　　年　　8 　　月　　16　　日
附錄本案論罪科刑法條全文：
中華民國刑法第277條
傷害人之身體或健康者，處3年以下有期徒刑、拘役或1千元以下
罰金。
犯前項之罪因而致人於死者，處無期徒刑或7年以上有期徒刑；
致重傷者，處3年以上10年以下有期徒刑。
